臺灣桃園地方法院刑事裁定
111年度秩抗字第6號
抗  告  人          
即被移送人  王淳暐


上列抗告人即被移送人因違反社會秩序維護法案件，不服本院桃
園簡易庭中華民國111年8月1日所為第一審裁定（111年度桃秩字
第72號），提起抗告，本院普通庭為第二審裁定如下：
    主  文
抗告駁回。
    理  由
一、原裁定認為抗告人即被移送人王淳暐（下稱抗告人）於民國
    111年7月13日下午4時37分前某時許（此部分原裁定誤載為
    下午5時10分應予更正），無正當理由攜帶具有殺傷力之器
    械即短刀1把至本院，而依社會秩序維護法第63條第1項第1
    款、同法第22條第3項之規定而處以抗告人罰鍰新臺幣（下
    同）3000元。扣案之短刀1把沒入等語。
二、抗告意旨略以：抗告人攜帶短刀是來法院開庭前有持該短刀
    為客戶開啟紙箱所用，並無傷害人之意圖，非無正當理由，
    請求撤銷原裁定云云。
三、按「有左列各款行為之一者，處3日以下拘留或3萬元以下罰
    鍰：一、無正當理由攜帶具有殺傷力之器械、化學製劑或其
    他危險物品者」、「供違反本法行為所用之物，以行為人所
    有者為限，得沒入之。但沒入，應符合比例原則」，社會秩
    序維護法第63條第1項第1款及第22條第3項分別定有明文。
    經查：
  ㈠抗告人於111年7月13日下午4時37分前某時許，前來本院參與
    所涉過失傷害案件之調解程序，於抵達本院大門口安檢處時
    ，攜帶短刀1把，雖主動交付本院執行安檢門勤務之法警保
    管，然交付當時係以「破窗器」名義交予本院法警保管，嗣
    後經本院法警於同日下午4時45分發現抗告人所交付之「破
    窗器」實際上為伸縮彈簧刀（即原裁定所稱之短刀），本院
    法警隨即依規定通報本院政風室，並通知本院轄區桃園分局
    埔子派出所，員警到場後並查扣上開短刀並將抗告人帶回偵
    辦等情，業經抗告人於警詢時供承在卷（見原審卷第4頁反
    面），並有扣案之短刀1把扣案及桃園市政府警察局桃園分
    局埔子派出所搜索扣押筆錄、扣押物品目錄表各1份及照片2
    張、本院111年度桃司偵移調字第393號調解筆錄、本院法警
    111年9月8日所出具之職務報告書、本院111年7月13日物品
    保管登記簿及當時一併拍攝抗告人之身分證及扣案之短刀照
    片2張在卷可稽（見原審卷第5至8頁；本院卷第17、27至33
    頁）。又扣案之短刀1把，其刀鋒為金屬製，質地堅硬，形
    狀尖銳，如持之朝人揮砍，足以對人之生命、身體、安全構
    成威脅，具有危險性，自屬具有殺傷力之器械無訛。是抗告
    人有於上開時、地攜帶具有殺傷力之器械即扣案之短刀1把
    行為，洵堪認定。
  ㈡社會秩序維護法第63條第1項第1款所稱之「無正當理由」，
    係指行為人若所持目的與該器械於通常上所使用之目的不同
    ，而依當時客觀環境及一般社會通念，該持有行為因已逾該
    器械原通常使用之目的及範疇，致使該器械在客觀上因本具
    殺傷力之故，易造成社會秩序不安及存在不穩定危險之狀態
    ，故依本條之立法意旨，當不以行為人是否已持之要脅他人
    生命、身體而產生實質危險為斷。是縱令本件抗告人所述為
    真，然抗告人為本院法警及桃園分局埔子派出所員警查獲攜
    帶扣案之短刀地點係在本院大門之安檢門處，並非抗告人之
    工作地點，顯然並無抗告人所稱有攜帶使用之必要。再者，
    抗告人當時交付短刀時並未告知本院法警係屬伸縮彈簧刀，
    而僅告知本院法警其為破窗器，此有上開所示本院法警職務
    報告及物品保管登記簿記載可佐，倘若抗告人於111年7月13
    日下午赴本院進行調解程序前確實有使用該短刀於工作之上
    ，則於抗告人交付短刀時大可直接表明該物品係屬刀械，甚
    至直接先帶離本院處所大可避免誤會而弭平爭議，然抗告人
    反係告知本院法警該物為擊窗器，待本院法警於保管時進一
    步確認始得知該物性質為伸縮彈簧刀且具有殺傷力之短刀，
    是抗告人此舉始啟人疑竇，顯不足以令本院信其具正當理由
    而攜帶扣案之短刀。況且抗告人當時係為前往本院參與調解
    程序，以當時客觀環境觀之，抗告人攜帶扣案之短刀前往參
    與調解程序，當可能造成與抗告人同處之他人生命、身體安
    全產生危險性，是抗告人之前開辯解，均屬事後卸責之詞，
    不足採信。
  ㈢綜上所述，抗告人於前揭時、地，無正當理由，攜帶具有殺
    傷力之短刀1把，而有危害安全之虞，堪予認定，原審依社
    會秩序維護法第63條第1項第1款、第22條第3項之規定，裁
    處抗告人罰鍰3000元，扣案之短刀1把沒入，經核其認事用
    法均無不合，量處亦稱妥適，抗告人空言否認有上開違反社
    會秩序維護法之行為，指摘原裁定不當，自屬無理由，應予
    駁回。
據上論斷，應依社會秩序維護法第58條、第92條，刑事訴訟法第
412條，裁定如主文。
中　　華　　民　　國　　111 　年　　10　　月　　13　　日
            刑事第九庭  審判長  法  官  陳品潔

                                法  官  王鐵雄

                                法  官  謝承益
以上正本證明與原本無異。
不得抗告。
　　　　　　　　　　　　　　　  書記官　莊佳蓁　
中　　華　　民　　國　　111 　年　　10　　月　　13　　日